### Contactar

alitson21@gmail.com

www.linkedin.com/in/alitsonmartinez-rojas-871781133 (LinkedIn)

# Aptitudes principales

## Developer

Frontend developer

- Javascript (nativo)
- Html
- Css
- Responsive design
- React

### Backend developer

- Nodejs
- Python
- Express js

#### Herramientas

- Git
- npm

## DevOps conocimientos

- Amazon Web Services (AWS)
- Grafana
- Jenkins
- Docker
- •

# Certifications

Curso de Gestión Efectiva del Tiempo

Audiocurso de Fundamentos de Arquitectura de Alta Concurrencia

Architecting on AWS

Curso de Frontend Developer

Curso de Introducción a la Terminal y Línea de Comandos

Curso de Python level 3

# Alitson Martinez Rojas

**Developer and Devops Engineer** 

Buenos Aires, Provincia de Buenos Aires, Argentina

# Extracto

Licenciado en Computación con conocimiento en varias tecnologías de la informática,

con interés y destreza en el desarrollo web, con incursiones en el mundo Devops, capaz de adaptarme a diferentes roles y con años de experiencia en la gestión de proyectos, administración de sistemas.

Desarrollo freelance de aplicaciones y sitios web. con muchas ganas de aprender nuevas áreas que tengan que ver con el mundo de la computación.

# Experiencia

Asap Consulting S.A.

DevOps Engineer
febrero de 2022 - Present (8 meses)

Argentina

**DIRECTV Latin America** 

DevOps Engineer

junio de 2021 - Present (1 año 4 meses)

Argentina

# **Qservices**

4 años 9 meses

DevOps Manager

enero de 2019 - Present (3 años 9 meses)

Buenos Aires, Argentina

Desarrollador Web con la acción de automatizar la construcción del software, desde la integración, pruebas, e implementacion de todas las aplicaciones que hacen vida en Directy Latinoamerica.

utilizando herramientas como Jenkins, Artifact, sonarqube, Git, githubs, Bitbucker, TFS.

# Argentina

Release & configuration Management enero de 2018 - enero de 2019 (1 año 1 mes)

Reléase Management. DEVOPS analista encargado de garantizar el despliegue y cumplimiento del ciclo de vida de los desarrollos de software pertenecientes a los diferentes centros de competencia que hacen vida en DIRECTV, soporte de automatización del versionado (código fuente,

Compilado, más testeo y despliegue), desarrollador de aplicaciones funcionales afines de automatizar el departamento de reléase management, Project management con el fin de cumplir los tiempos requeridos para el armado y despliegue de las aplicaciones en los diferentes entornos de prueba de una solución.

alcaldia del hatillo Analista de computacion - mayo de 2022

# Educación

Universidad Nueva Esparta Licenciado en computacion, Informática · (2011 - 2016)

Universidad Nueva Esparta Licenciatura en Computacion, Ingeniería informática · (2010 - 2015)